【裁判字號】    90,易,106
【裁判日期】    900322
【裁判案由】    竊盜等
【裁判全文】
臺灣基隆地方法院刑事判決                            九十年度易字第一六號
    公  訴  人  臺灣基隆地方法院檢察署檢察官
    被      告  甲○○
右列被告因竊盜等案件，經檢察官提起公訴（九十年度偵字第一一九號），本院判決
如左：
    主  文
甲○○竊盜，處罰金壹仟元，如易服勞役，以佰元折算壹日；又偽造署押，足以生
損害於公眾及他人，處有期徒刑貳月，如易科罰金，以佰元折算壹日。基隆市警察
局第四分局九十年一月一日十五時十分四分局安定派出所第一次偵訊筆錄上所偽造之
「吳淑華」署押壹拾壹枚（含簽名貳枚及指印玖枚）沒收之。
    事  實
一、甲○○意圖為自己不法之所有，於民國九十年一月一日下午二時二十分許，在基
    隆市○○路二十二號前鄧明  所擺設之販賣衣物攤位前，趁店員不注意之際，著
    手竊取該攤位上所擺放之女用牛仔褲一件（價值新臺幣三百元），並將上開商品
    藏放於手提袋內，得手後正欲離開，往基隆市○○路二十八號便利商店走去之際
    ，為鄧明  之妻發現並報警處理。甲○○因上揭竊盜案件，於同日下午三時十分
    許，在基隆市警察局第四分局安定路派出所接受警方訊問時，為避免警方發現其
    真實身分，竟另基於偽造署押之單一接續犯意，冒用「吳淑華」之姓名應訊，接
    續多次於警訊筆錄上偽簽「吳淑華」之簽名二枚及捺指印九枚，足以生損害於吳
    淑華本人及司法警察機關協助偵查犯罪之正確性，為警當場查獲。
二、案經基隆市警察局第四分局報請臺灣基隆地方法院檢察署檢察官偵查起訴。
    理  由
一、訊據被告甲○○固坦承於右揭時地，拿取該件牛仔褲後，未付帳即走向隔壁之便
    利商店，並於基隆市警察局第四分局安定路派出所接受警方訊問時，在警訊筆錄
    上偽簽「吳淑華」之署押二枚等情，惟矢口否認係意圖為自己不法之所有而竊取
    該牛仔褲，辯稱：伊在該攤位上挑了一件牛仔褲，褂在左手臂上，忘記付帳即走
    向隔壁之便利商店，隨即被照顧攤位之小姐（即被害人之妻）叫住，伊立即表示
    忘了付帳，但願意付錢，惟該名女子要求伊須賠償十幾倍之價錢，伊就要求報警
    云云。經查，右開事實，業據被告於第一次及第二次警訊時坦承不諱，核與被害
    人鄧明  於警訊中指訴失竊情節相符，且有贓物認領保管收據附卷可稽。衡諸被
    害人與被告素無嫌隙，且被害人係販賣衣物之商人，若非被告確有拿取其攤位衣
    物且未付款之事實，被害人豈會故意誣陷被告而喪失日後續與被告交易之商業機
    會？再者，被告如未為竊盜之犯行，又何須心生恐懼為脫免警方偵查犯罪，而在
    警局冒用他人姓名應訊？綜上以觀，被告於偵審中之辯解，顯係卸責之詞，不足
    採信。另被告偽造「吳淑華」之署押部分，為被告所坦承，復有被告於上開警訊
    筆錄中偽造署押十一枚（含簽名二枚及捺指印九枚）在卷足憑，本件事證明確，
    被告犯行堪以認定，應依法論科。
二、核被告所為，係犯刑法第三百二十條第一項之竊盜罪及第二百十七條第一項之偽
    造署押罪。按偽造署押意在冒用他人之名義，簽名與捺指印，係同出於一個偽造
    署押犯意，其所捺指印雖為自己所有，惟與偽造簽名皆同屬於一個偽造署押之犯
    行，被告冒名應訊，雖先後在警訊筆錄上偽造「吳淑華」之署押十一枚（含簽名
    二枚及捺指印九枚），惟其基於一犯意接續多次之行為，侵害一個法益，為接續
    犯，屬單純一罪。被告所犯上開二罪，犯意各別，行為互殊，罪名互異，應分論
    併罰。爰審酌被告因一時貪念及恐懼，致罹刑章，所生危害非鉅，犯罪情節尚屬
    輕微及犯罪後之態度等一切情狀，就所犯二罪各量處如主文所示之刑，並諭知罰
    金部分如易服勞役，有期徒刑部分如易科罰金，均以三百元折算一日。另基隆市
    警察局第四分局九十年一月一日十五時十分於該局安定派出所之第一次偵訊筆錄
    上所偽造之「吳淑華」署押十一枚（含簽名二枚及指印九枚），應依刑法第二百
    十九條併予宣告沒收。
據上論斷，應依刑事訴訟法第二百九十九條第一項前段，刑法第三百二十條第一項、
第二百十七條第一項、第四十一條第一項、第四十二條第二項、第二百十九條，罰金
罰鍰提高標準條例第一條前段、第二條，判決如主文。
本案經檢察官黃士元到庭執行職務。
中      華      民      國     九十     年      三      月    二十二    日
                                    臺灣基隆地方法院刑事第三庭
                                            法  官  蔡 佳 玲
右正本證明與原本無異。
對於本件判決如有不服，應於收受送達後十日內，向本院提出上訴書狀，上訴於臺灣
高等法院，並按他造當事人之人數附具繕本。
                                            書記官  湯 惠 芳
中      華      民      國     九十     年      三      月    二十七    日
附錄論罪法條
刑法第二百十七條第一項：
偽造印章、印文或署押，足以生損害於公眾或他人者，處三年以下有期徒刑。
刑法第三百二十條第一項：
意圖為自己或第三人不法之所有，而竊取他人之動產者，為竊盜罪，處五年以下有期
徒刑、拘役或五百元以下罰金。


司法院資訊處製作；財團法人民間司法改革基金會備份。
